# **CURRICULUM VITAE**

**Eduardo Antonio Piantino da Silva | Advogado** 35 98418-9147 eapiantino@gmail.com

#### **PERFIL**

Eduardo Antonio Piantino da Silva, brasileiro, casado, advogado, 50 anos, graduado em Ciências Contábeis e Direito, pós-graduado em Direito Civil e Processual Civil. Presta serviços jurídicos no âmbito consultivo e contencioso.

**OBJETIVO** ASSESSORIA JURÍDICA – RECURSOS HUMUNOS

### **EXPERIÊNCIA PROFISSIONAL**

## **ESCRITÓRIO PARTICULAR**

06/2010 a atual - **Advogado** 

Prestação de serviços jurídicos no âmbito consultivo e contencioso, na área de Direito Trabalhista, Direito Civil, Direito Imobiliário e de Direito do Consumidor. Negociação. Preparação e acompanhamento de ações judiciais. Realização de audiência e atendimento a cliente. Elaboração e análise de contratos. Atuação perante cartórios de Notas e de Imóveis. Representação perante órgãos fazendários. Nomeado Perito Contábil pelo Tribunal de Justiça do Estado de Minas Gerais e Assistente Técnico por escritórios de advocatícia. Home Office. Principais resultados: solução favorável de demandas judiciais.

# SINDICATO PROFISSIONAL DOS TRABALHADORES DAS INDÚSTRIAS DE ALIMENTOS DE PASSOS

04/2013 a 12/2018 – **Advogado** 

Coordenação do departamento jurídico. Negociação em dissídio coletivo. Assessoria da diretoria para definição de estratégias e tomada de decisões. Preparação e acompanhamento de reclamatórias trabalhistas e de inquéritos civil público instaurados pela Procuradoria do Trabalho.

Principais resultados: melhoria dos acordos coletivos entabulados pelo sindicato; melhoria da comunicação entre os trabalhadores e o sindicato; nova dinâmica das negociações coletivas.

#### ESCRITÓRIO DE ADVOCACIA JOSMAR MARCELINO DOS REIS

01/2002 a 06/2010 – **Advogado** 

Prestação de serviços jurídicos no âmbito consultivo e contencioso, na área de Direito do Trabalho, Direito Civil [Responsabilidade Civil] e de Direito do Consumidor. Negociação. Preparação e acompanhamento de ações judiciais. Realização de audiências e de atendimento a clientes.

Principais resultados: expansão dos serviços oferecidos pelo escritório com a prospecção de ações trabalhistas e previdenciárias.

# FORMAÇÃO ACADÊMICA

**Pós Graduação em Direito do Trabalho e Processo do Trabalho** pela Faculdade Damásio Educacional, em 2015.

Pós Graduação em Direito Civil e Processo Civil pela Universidade de Franca, em 2002. Graduação em Direito pela Universidade do Estado de Minas Gerais, em 2000. Graduação em Ciências Contábeis pela Faculdades Metropolitanas Unidas, em 1993. Cursos de extensão sobre contratos, direito do consumidor e de imobiliário.

Conhecimento em informática Windows, Word, Excel e internet.